---
title: "td3-appstats"
author: "jp"
date: "17 septembre 2020"
output: html_document
editor_options: 
  chunk_output_type: console
---

```{r}
install.packages("ggplot2")

require(RcmdrMisc)       # For Stepwise
require(glmnet)            # For penalized regression procedures
require(ggplot2)
require(groupdata2)

```


```{r}
setwd("~/M2/Apprentissage_statistique")
bacttrain = read.table("bacttrain.txt")
bacttest = read.table("bacttest.txt")

summary(bacttrain)
summary(bacttest)

bacttrain$Type = as.factor(bacttrain$Type)
bacttest$Type = as.factor(bacttest$Type)

levels(bacttrain$Type)
levels(bacttest$Type)


```

## Question  1 

la variable Type est la variable a expliqué - qualitative
Les autres variables sont les variable explicative - toutes quantitatives

## Question 2

modele lineaire binomiale (glm)

## Question 3

```{r}
mod_bi = glm(Type ~. , data = bacttrain, family = binomial)

proba = predict(mod_bi, newdata = bacttest, type = "response")
select = stepwise(mod_bi,direction="forward/backward",criterion="AIC", trace = FALSE)

proba2 = predict(select, newdata = bacttest, type = "response")

plot(proba2)
plot(proba)
```

on peut partir d'un modele simple ou du meilleur model pour la suite de l'exo. 

## Question 4 

```{r}

prediction = ifelse(proba2>= 0.82, "Positif", "Négatif")
#debat sur le choix du seuil, on peut le faire varier et trouver un  compromis
table(bacttest$Type, prediction)
mean(bacttest$Type == prediction) # accuracy


#recherche d'un meilleur seuil 

vecs = seq(0.01,0.99,0.01)
acc = rep(0, length(vecs))
tfp = rep(0, length(vecs))
tfn = rep(0, length(vecs))
for (k in 1:length(vecs)){
  prediction = ifelse(proba2>= vecs[k], "Positif", "Négatif") 
  acc[k] = mean(bacttest$Type == prediction)
  t = table(bacttest$Type, prediction)
  tfp[k] = t[1,2]/(t[1,2] + t[1,1]) 
  tfn[k] = t[2,1]/(t[2,2] + t[2,1]) 
}

plot(vecs,tfn,type="l",col="red")
lines(vecs,tfp,col="green")


```
TFP = 766/(1189 + 766)

TFN = 0/1529

idée de demarche : toujours comparer des methodes sophistiqué a la methodes classique/de reference. Aussi pour pouvoir dire "avec ma methode sophistiquer j'ameliore la significativité de mon modele"


## Question 5 : regression penalisé
```{r}
x = as.matrix(bacttrain[,-31])
y = bacttrain[,31]

loglambda = seq(10,-10,length=100) 

### Fit LASSO regression for a sequence of lambda
mod = glmnet(x,y,alpha=1,lambda=exp(loglambda), family = binomial)
cvmod = cv.glmnet(x,y,alpha=1,lambda=exp(loglambda), family = binomial, type.measure = "dev")
#on peut choisir d'autre critère de selection que dev ( ex : class, AUC)

### MSEP profile in ridge regression
plot(cvmod)

prob_lasso =  predict(mod, newx = as.matrix(bacttest[,-31]), type = "response")
prob_l1 = prob_lasso[,which.min(cvmod$cvm)]

#on choisi la deuxieme valeurs sugéré de lambda
prob_l2 = prob_lasso[,which.min(abs(exp(loglambda) - cvmod$lambda.1se))]


prediction_lasso = ifelse(prob_l2>= 0.82, "Positif", "Négatif")


#perf avec lambda 1
prediction_lasso = ifelse(prob_l1>= 0.82, "Positif", "Négatif")
table(bacttest$Type, prediction_lasso)
mean(bacttest$Type == prediction_lasso) # accuracy

#perf avec Lambda 2
prediction_lasso = ifelse(prob_l2>= 0.82, "Positif", "Négatif")
table(bacttest$Type, prediction_lasso)
mean(bacttest$Type == prediction_lasso) # accuracy


```


# questiobn 6

```{r}

summary(mod)
mod$beta

mod$beta[,which.min(abs(exp(loglambda) - cvmod$lambda.1se))]

which(abs(mod$beta[,which.min(abs(exp(loglambda) - cvmod$lambda.1se))]) > 1e-08)

```

# question 7 : la selection depend elle des variables choisies

on fait 100 jdd, et on selectionne 100 jeu de données et on regarde quelles variables sont le plus selectionné, et si la selection est stable.

```{r}
data_bact = rbind(bacttest, bacttrain)
dim(data_bact)

segs = fold(data_bact,k=100,cat_col="Type")$".folds"


for (k in 1:100){
  dta = data_bact[segs!=k,]
  x = as.matrix(dta[,-31])
  y = dta[,31]
  mod = glmnet(x,y,alpha=1,lambda=exp(loglambda), family = binomial)
  cvmod = cv.glmnet(x,y,alpha=1,lambda=exp(loglambda), family = binomial, type.measure = "dev")
  
  which(abs(mod$beta[,which.min(abs(exp(loglambda) - cvmod$lambda.1se))]) > 1e-08)

}

```

