---
title: "td3-appstats"
author: "jp"
date: "17 septembre 2020"
output: html_document
editor_options: 
  chunk_output_type: console
---

```{r}
install.packages("ggplot2")

require(RcmdrMisc)       # For Stepwise
require(glmnet)            # For penalized regression procedures
require(ggplot2)

```


```{r}
bacttrain = read.table("bacttrain.txt")
bacttest = read.table("bacttest.txt")

summary(bacttrain)
summary(bacttest)

#bacttrain$Type = as.factor(bacttrain$Type)
#bacttest$Type = as.factor(bacttest$Type)

levels(bacttrain$Type)
levels(bacttest$Type)


```

## Question  1 

la variable Type est la variable a expliqué - qualitative
Les autres variables sont les variable explicative - toutes quantitatives

## Question 2

modele lineaire binomiale (glm)

## Question 3

```{r}
mod_bi = glm(Type ~. , data = bacttrain, family = binomial)

proba = predict(mod_bi, newdata = bacttest, type = "response")
select = stepwise(mod_bi,direction="forward/backward",criterion="AIC", trace = FALSE)

proba2 = predict(select, newdata = bacttest, type = "response")

plot(proba2)
plot(proba)
```

on peut partir d'un modele simple ou du meilleur model pour la suite de l'exo. 

## Question 4 

```{r}

prediction = ifelse(proba2>= 0.5, "Positif", "Négatif") #debat sur le choix du seuil, on peut le faire varier et trouver un  compromis
table(bacttest$Type, prediction)
mean(bacttest$Type == prediction) # accuracy


#recherche d'un meilleur seuil 

vecs = seq(0.01,0.99,0.01)
acc = rep(0, length(vecs))
tfp = rep(0, length(vecs))
tfn = rep(0, length(vecs))
for (k in 1:length(vecs)){
  prediction = ifelse(proba2>= vecs[k], "Positif", "Négatif") 
  acc[k] = mean(bacttest$Type == prediction)
  t = table(bacttest$Type, prediction)
  tfp[k] = t[1,2]/(t[1,2] + t[1,1]) 
  tfn[k] = t[2,1]/(t[2,2] + t[2,1]) 
}

plot(vecs,tfn,type="l",col="red")
lines(vecs,tfp,col="green")
```
TFP = 766/(1189 + 766)

TFN = 0/1529

idée de demarche : toujours comparer des methodes sophistiqué a la methodes classique/de reference. Aussi pour pouvoir dire "avec ma methode sophistiquer j'ameliore la significativité de mon modele"


## Question 5 : regression penalisé
```{r}
x = as.matrix(bacttrain[,-31])
y = bacttrain[,31]

loglambda = seq(10,-10,length=100) 

### Fit LASSO regression for a sequence of lambda
mod = glmnet(x,y,alpha=1,lambda=exp(loglambda), family = binomial)

prob_lasso =  predict(mod, newx = as.matrix(bacttest[,-31]), type = "response")

prediction_lasso = ifelse(prob_lasso>= 0.5, "Positif", "Négatif")

table(bacttest$Type, prediction_lasso)



```

